【裁判字號】    96,訴,6768
【裁判日期】    970213
【裁判案由】    確認股東會決議無效
【裁判全文】
臺灣臺北地方法院民事裁定              96年度訴字第6768號
原        告  丙○○
              中影股份有限公司
法定代理人    甲○○
上列二原告共
同訴訟代理人  盧柏岑律師
              林麗琦律師
被        告  中央電影事業股份有限公司
                      設臺北市.
法定代理人    乙○○  住同上
訴訟代理人    丁○○  住臺北市.
上列當事人間請求確認股東會決議無效等事件，原告聲請裁定停
止訴訟程序，本院裁定如下：
    主    文
本件於臺灣士林地方法院民國九十六年度訴字第二七三號及民國
九十六年度訴字第三一四號民事訴訟終結前，停止訴訟程序。
    理    由
一、按訴訟全部或一部之裁判，以他訴訟之法律關係是否成立為
    據者，法院得在他訴訟終結前以裁定停止訴訟程序，民事訴
    訟法第一百八十二條第一項定有明文。又訴訟全部或一部之
    裁判，以他訴訟之法律關係是否成立為據者，係指他訴訟之
    法律關係是否成立，為本件訴訟先決問題者而言，最高法院
    十八年抗字第五六號著有判例可資參照。
二、本件原告起訴先位聲明主張被告中央電影事業股份有限公司
    於民國九十六年七月三十一日之股東臨時會決議不成立，備
    位聲明主張得撤銷被告公司九十六年七月三十一日之股東臨
    時會決議，無非以：訴外人蔡正元於九十五年七月、八月間
    原擔任被告公司及訴外人阿波羅投資股份有限公司（以下簡
    稱阿波羅投資公司）董事長，因阿波羅投資公司執有被告公
    司股權，蔡正元遂於九十五年九月十二日舉行阿波羅投資公
    司股東臨時會，選任其為董事長，並全面改選其胞妹、助理
    為董事，阿波羅投資公司監察人遂於九十五年十月十日依公
    司法第二百二十條之規定召開股東臨時會，再改選董事，並
    推選莊名葳擔任董事長，故蔡正元自九十五年十月十日起即
    非阿波羅投資公司董事、董事長；而九十六年一月二十三日
    阿波羅投資公司改派莊名葳取代蔡正元擔任被告公司董事，
    被告公司董事會並於翌日推選甲○○擔任董事長，故蔡正元
    自九十六年一月二十三日起亦非被告公司董事、董事長；詎
    蔡正元竟於九十六年七月六日猶以被告公司董事長名義召開
    董事會，會中決議於同年月三十一日召集被告公司股東臨時
    會，蔡正元並於同年月二十九日以阿波羅投資公司董事長身
    分改派乙○○擔任被告公司董事、董事長，乙○○乃於九十
    六年七月三十一日之被告公司股東臨時會以董事長身分擔任
    主席，會中改選董監事，又推選乙○○為被告公司董事長，
    蔡正元既自九十六年一月二十三日起即非被告公司董事、董
    事長，自無權召開董事會、召集股東臨時會，九十六年七月
    三十一日之股東臨時會召集程序不合法，依公司法第一百八
    十九條之規定，出席並當場表示異議之股東中影股份有限公
    司亦得訴請撤銷為論據。
三、經查，被告公司九十六年七月三十一日股東臨時會決議是否
    成立或得否撤銷，以股東臨時會召集程序是否合法為斷，而
    召集程序是否合法，以蔡正元於九十六年七月六日以被告公
    司董事長名義召開之董事會是否合法為斷，而九十六年七月
    六日董事會是否合法，復以阿波羅投資公司九十五年九月十
    二日選任蔡正元為董事、董事長之股東臨時會決議是否存在
    、蔡正元與阿波羅投資公司間有無董事委任關係、是否經阿
    波羅投資公司指派為被告公司之法人代表董事為前提；而原
    告丙○○及訴外人莊名葳業就阿波羅投資公司與蔡正元間董
    事委任關係不存在及阿波羅投資公司九十五年九月十二日股
    東臨時會決議不存在等節，向臺灣士林地方法院提起九十六
    年度訴字第二七三號、第三一四號確認訴訟，是上開訴訟結
    果為本件訴訟先決問題，揆諸首揭法條、說明，本件自有停
    止訴訟程序之必要。
四、爰依民事訴訟法第一百八十二條第一項之規定，裁定如主文
    。
中    華    民    國    97    年    2     月    13    日
                    民事第一庭  法  官  洪文慧
以上正本係照原本作成。
如對本裁定抗告須於裁定送達後十日內向本院提出抗告狀，並繳
納抗告費新臺幣一千元。
中    華    民    國    97    年    2     月    13    日
                                書記官  林芝儀


司法院資訊處製作；財團法人民間司法改革基金會備份。
